【裁判字號】    99,抗,122
【裁判日期】    990427
【裁判案由】    假處分
【裁判全文】
臺灣高等法院高雄分院民事裁定           99年度抗字第122號
抗  告  人  甲○○
相  對  人  乙○○
上列抗告人與相對人間假處分事件，抗告人對於民國99年3 月4
日台灣高雄地方法院99年度全字第7 號裁定，提起抗告，本院裁
定如下：
    主  文
抗告駁回。
抗告訴訟費用由抗告人負擔。
    理  由
一、按債權人就金錢請求以外之請求，欲保全強制執行者，得聲
    請假處分。假處分，非因請求標的之現狀變更，有日後不能
    強制執行，或甚難執行之虞者，不得為之，民事訴訟法第53
    2 條定有明文。又請求及假處分之原因，應釋明之；前項釋
    明如有不足，而債權人陳明願供擔保或法院認為適當者，法
    院得定相當之擔保，命供擔保後為假處分，此觀民事訴訟法
    第533 條前段準用同法第523 條第1 項、第526 條第1 項、
    第2 項之規定自明。又所謂釋明，係指提出能即時調查，使
    法院信其主張為真實之一切證據而言。
二、本件相對人於原審主張伊執有案外人陳慧玲於民國97年9 月
    23日所簽發，面額新台幣（下同）105 萬元，到期日98年9
    月27日之本票1 紙，詎本票屆期後，經伊向陳慧玲提示未獲
    付款，嗣伊查知陳慧玲於本票屆期前之98年9 月24日，即將
    其所有坐落高雄市三民區○○○段覆鼎金1 小段654 地號、
    應有部分160/10000 之土地，及其上同段11837 建號（含共
    同使用部分即同段11861 建號、應有部分95/10000）、門牌
    號碼高雄市三民區○○○路510 之1 號房屋（下合稱系爭房
    地），信託登記予抗告人，致伊之債權陷於清償不能或困難
    之狀態，伊已對陳慧玲及抗告人提起撤銷信託行為之訴，唯
    恐訴訟進行中，抗告人就系爭房地再為處分或設定負擔，致
    日後有不能或甚難強制執行之虞，爰聲請假處分，求為禁止
    抗告人就系爭房地為讓與、設定抵押、出租及其他一切處分
    行為。原審裁定准許相對人以45萬元為抗告人供擔保後，抗
    告人對系爭房地於上開訴訟判決確定前，不得為讓與、設定
    負擔及其他一切處分行為。
三、經查，相對人就其請求之原因，業據提出本票、台灣高雄地
    方法院98年度司票字第7073號民事裁定暨確定證明書、民事
    爭點整理狀等影本，以資釋明，堪認屬實。又其就假處分之
    原因，亦提出土地及建物登記謄本為釋明。而由上開本票係
    於98年9 月27日屆期，惟案外人陳慧玲於本票屆期前3 日之
    98年9 月24日，即將系爭房地信託登記予抗告人，且上開本
    票屆期未獲付款等情以觀，陳慧玲既於上開本票屆期前，變
    更其所有系爭房地管理、處分權屬之現狀，堪認相對人主張
    抗告人有再為處分或讓與系爭房地之可能，並非無事實上之
    依據。職是，堪認相對人已就假處分之原因為釋明，抗告人
    抗辯相對人所舉上開事證，不足使法院確信有假處分之必要
    云云，殊無可取。
四、從而，原審准許相對人假處分之聲請，並無違誤。抗告意旨
    指摘原裁定不當，求予廢棄，為無理由，其抗告應予駁回。
五、據上論結，本件抗告為無理由，依民事訴訟法第495 條之1
    第1項 、第449條第1 項、第95條、第78條，裁定如主文。
中    華    民    國    99    年    4     月    27    日
                            民事第三庭
                                審判長法官  張國彬
                                法      官  吳登輝
                                法      官  甯  馨
以上正本證明與原本無異。
本件不得再抗告。
中    華    民    國    99    年    4     月    27    日
                                書  記  官  施耀程

司法院資訊處製作；財團法人民間司法改革基金會備份。
